【裁判字號】    97,勞訴,15
【裁判日期】    970731
【裁判案由】    給付工資
【裁判全文】
臺灣臺北地方法院民事判決              97年度勞訴字第15號
原      告  林松慶
            壬○
            寅○○
            癸○○
            丙○○
            卯○○
            庚○○
            子○○
            乙○○
            未○○
            丁○○
            己○○
            酉○○
            丑○○
            申○○
            辛○○
            戊○○
            巳○○
兼  共  同
訴訟代理人  辰○○
被      告  千里達電通股份有限公司
法定代理人  午○○
            甲○○
            乙○○
當事人間請求給付工資事件，經本院於中華民國97年7 月15日言
詞辯論終結，判決如下：
    主      文
被告應給付各原告如附表「未發放薪資」欄所示之金額。
訴訟費用由被告負擔。
本判決於原告分別以如附表「假執行供擔保金額」欄所示之金額
為被告供擔保後，得假執行。
    事實及理由
甲、程序方面：
一、按解散之公司除因合併、分割或破產而解散外，應行清算；
    解散之公司，於清算範圍內，視為尚未解散；上開規定於公
    司經中央主管機關廢止登記者準用之，公司法第二十四條、
    第二十五條、第二十六條之一分別定有明文。又股份有限公
    司之清算，以董事為清算人；但本法或章程另有規定或股東
    會另選清算人時，不在此限，公司法第三百二十二條第一項
    前段亦有明文。是股份有限公司一經解散，除因合併、破產
    外，即應以董事為法定清算人進行清算，且於清算範圍內，
    公司視為尚未解散，清算人於執行清算職務內，為公司之負
    責人（公司法第八條第二項規定參照）。經查，被告組職型
    態為股份有限公司，設有董事長為甲○○，對外代表該公司
    ，惟被告於民國96年5月11日經主管機關臺北市政府認定自
    96年4月10日歇業屬實，臺北市政府並於本件訴訟繫屬後之
    97年2月20日廢止被告公司登記在案，此有臺北市政府函及
    本院依職權下載之被告公司登記資料查詢附卷可稽（見本院
    臺北簡易庭96年度北勞調字第172號卷第64至68頁、本院卷
    第104頁），是被告公司應進行清算程序。又被告迄未由股
    東會選任清算人進行清算程序，經本院查詢無訛（見本院卷
    第5頁），故應以被告公司全體董事為法定清算人，並為本
    件訴訟之被告法定代理人。而被告公司之董事長為甲○○，
    董事為乙○○、午○○（見本院卷第105頁），原告遂於97
    年4月11日提出書狀為被告變更後之法定代理人甲○○、乙○○、午○○聲明承受訴訟，經核與民事訴法第一百七十條
    、第一百七十五條第二項及第一百七十六條規定相符，應予
    准許。故被告應以其法定清算人甲○○、乙○○、午○○為
    其法定代理人代為訴訟行為，進行本件訴訟。
二、次查，本院言詞辯論通知業已合法送達被告之法定代理人乙○○、甲○○（見本院卷第151、152、160頁），依民事訴
    訟法第五十二條、第四十七條及公司法第三百三十四條準用
    第八十五條第一項前段規定，本件被告業經合法通知，其未
    於最後言詞辯論期日到場，核無民事訴訟法第三百八十六條
    所列各款情形，應依原告之聲請，由其一造辯論而為判決。
乙、得心證之理由：
一、原告主張：
  (一)被告於95年12月5日並未依約發放同年11月份薪資予原告，
    直至95年12月21日始發放同年11月份薪資之一半，之後即未
    再給付原告任何薪資。嗣原告林松慶、壬○、寅○○、癸○○遂於95年12月31日離職；且被告另於96年1月15日告知原
    告丙○○、卯○○、庚○○、子○○、乙○○、辰○○因公
    司業務緊縮，而在當日終止與上述原告六人間之勞動契約，
    並以書面承諾就其所積欠之兩個月薪資將分別於96年2月13
    日、96年3月30日分二期攤還，事後卻未如期給付；又原告
    未○○、丁○○、己○○、酉○○、辛○○亦於96年2月8日
    離職，原告丑○○、申○○已於96年2月28日離職，原告戊○○、巳○○則於96年3月31日離職。被告各積欠原告如附
    表「未發放薪資」欄所示之薪資未給付，經原告於96年3 月
    5日向臺北市政府勞工局申請勞資爭議協調未果。
  (二)為此本於兩造間僱傭契約之法律關係，依民法第四百八十六
    條第一項前段、勞動基準法第二十七條之規定，請求被告給
    付所積欠之薪資等語。並聲明：
  1.被告應給付各原告如附表「未發放薪資」欄所示之金額。
  2.願供擔保以代釋明，請准宣告假執行。
二、被告未於言詞辯論期日到場，亦未提出書狀作何聲明或陳述
    。
三、兩造所不爭執之事實：
    原告主張如前一所述之事實，已據其提出臺北市政府勞工局
    勞資爭議申訴書、臺北市政府勞資爭議案件協調會紀錄、臺
    北市政府函、積欠薪資計算表、員工離職申請書、員工離職
    移交清單、離職證明書、薪資證明書、解聘書、員工薪資表
    、存證信函、勞工保險卡、存摺節本為證（見本院臺北簡易
    庭96年度北勞調字第172號卷第54至212頁），被告對此並不
    爭執，是依上開證物，自堪信原告主張為真實。
四、從而，原告本於兩造間僱傭契約之法律關係，依民法第四百
    八十六條規定請求被告依約給付所積欠各原告如附表「未發
    放薪資」欄所示之金額，為有理由，應予准許。
五、本件為判決之基礎已臻明確，兩造其餘之陳述及所提其他證
    據，經本院斟酌後，認為均於判決之結果無影響，亦與本案
    之爭點無涉，自無庸逐一論述，併此敘明。
丙、假執行之宣告：
    原告陳明願供擔保以代釋明聲請宣告假執行，核無不合，爰
    酌定相當擔保金額，准予宣告假執行。
丁、結論：原告之訴為有理由，並依民事訴訟法第三百八十五條
    第一項前段、第七十八條、第三百九十條第二項，判決如主
    文。
中    華    民    國    97    年    7     月    31    日
                  勞工法庭  法  官  賴錦華
以上正本係照原本作成。
如對本判決上訴，須於判決送達後二十日之不變期間內，向本院
提出上訴狀。
中    華    民    國    97    年    7     月    31    日
                            書記官  張馨文
◎附表：（單位：新台幣＿元）
┌────┬───────────────┬──────┬────────┐
│姓  名  │請求給付薪資之期間            │未發放薪資  │假執行供擔保金額│
│        │（民國）                      │            │                │
├────┼───────────────┼──────┼────────┤
│林松慶  │95年11月16日至95年12月31日    │ 87,899元   │ 30,000元       │
├────┼───────────────┼──────┼────────┤
│壬○    │95年11月16日至95年12月31日    │ 117,501元  │ 40,000元       │
├────┼───────────────┼──────┼────────┤
│寅○○  │95年11月16日至95年12月31日    │ 83,777元   │ 28,000元       │
├────┼───────────────┼──────┼────────┤
│癸○○  │95年11月16日至95年12月31日    │ 52,730元   │ 20,000元       │
├────┼───────────────┼──────┼────────┤
│辰○○  │95年11月16日至96年1月15日     │130,368 元  │ 44,000元       │
├────┼───────────────┼──────┼────────┤
│丙○○  │95年11月16日至96年1月15日     │ 74,066元   │ 25,000元       │
├────┼───────────────┼──────┼────────┤
│卯○○  │95年11月16日至96年1月15日     │ 64,384元   │ 21,000元       │
├────┼───────────────┼──────┼────────┤
│庚○○  │95年11月16日至96年1月15日     │ 136,870元  │ 46,000元       │
├────┼───────────────┼──────┼────────┤
│子○○  │95年11月16日至96年1月15日     │ 166,466元  │ 56,000元       │
├────┼───────────────┼──────┼────────┤
│乙○○  │95年11月16日至96年1月15日     │ 72,166元   │ 25,000元       │
├────┼───────────────┼──────┼────────┤
│未○○  │95年11月16日至96年2月8日      │ 273,165元  │ 92,000元       │
├────┼───────────────┼──────┼────────┤
│李文參  │95年11月16日至96年2月8日      │ 218,239元  │ 73,000元       │
├────┼───────────────┼──────┼────────┤
│己○○  │95年11月16日至96年2月8日      │ 135,784元  │ 46,000元       │
├────┼───────────────┼──────┼────────┤
│酉○○  │95年11月16日至96年2月8日      │ 218,239元  │ 73,000元       │
├────┼───────────────┼──────┼────────┤
│辛○○  │95年11月16日至96年2月8日      │ 256,848元  │ 86,000元       │
├────┼───────────────┼──────┼────────┤
│申○○  │95年11月16日至96年2月28日     │ 771,364元  │ 258,000元      │
├────┼───────────────┼──────┼────────┤
│丑○○  │95年11月16日至96年2月28日     │ 291,316元  │ 98,000元       │
├────┼───────────────┼──────┼────────┤
│戊○○  │95年11月16日至96年3月31日     │ 382,046元  │ 128,000元      │
├────┼───────────────┼──────┼────────┤
│巳○○  │95年11月16日至96年3月31日     │ 163,965元  │ 55,000元       │
└────┴───────────────┴──────┴────────┘


司法院資訊處製作；財團法人民間司法改革基金會備份。
